# 求助陈版！合营安排的分类认定

提问人：wx_5a4215812213 时间：2020-04-20 08:05:17
求助陈版主！
AB两方共同设立一个法律实体C，同时签订合营安排协议（共同控制），约定按照50%销售产品，同时承担所有融资需求，承担成本费用等等，假设所有条件满足共同经营合同安排或者其他实质性要求。唯一的区别是，A股东同时将产品销售权全部转让给第三方，B股东自己承担销售。
问题问题 11 ：：
有没有可能BB将其认定为共同经营，按50%50%比例并表，AA将其认定为合营企业？
我理解这个合营安排，要么被认定为共同经营，要么认定为合营企业。两个合营方对于合营安排的会计处理一定会保持一致。不知道我的理解对不对。
问题问题 22 ：：
我理解即使A将销售权转让给第三方，这个合营安排仍然可以被认定为共同经营。A不会因为销售权转让给第三方而认为不属于共同经营。

回答人：chenyiwei
你对这两个问题的理解无重大不合理之处。但合营安排尤其是共同经营完全基于协议，实务中相当复杂，可参考的案例也很少，实际操作中务必保持谨慎。